【裁判字號】    99,交聲,442
【裁判日期】    990730
【裁判案由】    聲明異議
【裁判全文】
臺灣臺南地方法院交通事件裁定         99年度交聲字第442號
移送機關    交通部公路總局嘉義區監理所臺南監理站
異議人即
受處分人    甲○○
上列異議人即受處分人因違反道路交通管理處罰條例案件，對於
交通部公路總局嘉義區監理所臺南監理站民國99年3月1日所為之
裁決處分（處分案號：嘉監南字第裁74-M00000000號）聲明異議
，本院裁定如下：
    主    文
異議駁回。
    理    由
一、原處分意旨略以：異議人即受處分人甲○○（下稱異議人）
    駕駛車牌號碼8076-JD號自用一般小客車，於民國99年1月9
    日10時32分許，行經臺南縣永康市臺一線與和平路交岔口時
    ，因由南往北方向直行闖紅燈，經警鳴笛示意停車受檢未停
    ，不服交通警察之稽查取締而加速逃逸，經臺南縣警察局交
    通警察隊警員逕行製單舉發，嗣經移送機關即交通部公路總
    局嘉義區監理所臺南監理站（下稱原處分機關）乃以異議人
    有闖紅燈及拒絕停車接受稽查而逃逸之違規行為事證明確，
    依道路交通管理處罰條例第53條第1項、第60條第1項及違反
    道路交通管理事件統一裁罰基準表之規定，各裁處異議人罰
    鍰新臺幣（下同）2,700元及3,000元，合計5,700元，並依
    同條例第63條第1項第3款、第1款（原處分漏載第3款、第1
    款）之規定，各記違規點數3點、1點，共計4點等語。
二、異議意旨略以：異議人行經上開路段時，前方有一中型貨車
    ，且上述路口係屬Ｔ字路口，或許異議人未注意該路口有燈
    號管制，僅跟隨前方中型貨車行駛內線車道，僅見前方中型
    貨車突然示意靠右線並未見有交警示意停車受檢，且當時之
    路況，根本無法加速逃逸。又異議人為民國30年出生，已年
    高七十，依常理之判斷，應不會有「警方示意停車受檢不停
    ，加速逃逸」之舉動，為此聲明異議，請求撤銷原處分等語
    。
三、按汽車駕駛人，行經有燈光號誌管制之交岔路口闖紅燈者，
    處1,800元以上5,400元以下罰鍰，並記違規點數3點；又汽
    車駕駛人駕駛汽車違反本條例之行為，經交通勤務警察或依
    法令執行交通稽查任務人員制止時，不聽制止或拒絕停車接
    受稽查而逃逸者，除按各該條規定處罰外，處3,000元以上
    6,000元以下罰鍰，並記違規點數1點，道路交通管理處罰條
    例第53條第1項、第60條第1項、第63條第1項第3款、第1款
    分別定有明文。
四、經查：
  (一)異議人經警舉發於前開時間駕駛車牌號碼8076-JD號自用一
    般小客車經過上揭地點時，在該處路口號誌燈之紅燈亮啟後
    ，仍繼續將車輛駛過該路口往前行進，且經執行交通勤務之
    警員發現鳴笛攔停時，竟拒絕停車接受稽查而逃逸，經臺南
    縣警察局交通警察隊警員逕行製單舉發，嗣經原處分機關以
    異議人有闖紅燈及拒絕接受稽查而逃逸之違規行為事證明確
    ，對異議人裁處如前所述之裁罰等情，有臺南縣警察局99年
    1月9日南縣警交字第M00000000號舉發違反道路交通管理事
    件通知單及原處分機關99年3月1日嘉監南字第裁74-M000000
    00號裁決書各1份附卷可稽。
  (二)異議人雖辯稱其係跟隨前方中型貨車行駛內線車道，僅見前
    方中型貨車突然示意靠右線，並未見有交警示意停車受檢等
    語，惟經本院勘驗違規當時警員所拍攝之採證錄影光碟之結
    果，經開啟並播放檔名為「M2U01778.MPG」檔案後，出現之
    情形為：臺一線與和平路交岔路口之臺一線方向交通號誌顯
    示為紅燈，畫面00:00:03秒時，一輛藍色自小貨車接近上開
    交岔路口，其後跟著一輛銀色自小客車；畫面00:00:06秒時
    ，上開自小貨車直行通過上開路口，其後跟著的自小客車亦
    跟著直行通過上開路口；畫面00:00:07秒時，警察對上開二
    車鳴笛，此時自小貨車行駛於內車道上，自小貨車通過警察
    站立處後，警察仍繼續以急促之鳴笛聲示意後方自小客車停
    車，惟該自小客車並未停車而直行離去，見上開自小客車之
    車牌號碼為8076-JD；畫面00:00:23秒時，見上開自小貨車
    停於路邊，員警手持小紅旗走向小貨車駕駛開單舉發，此有
    本院99年5月3日勘驗筆錄及原處分機關檢送之採證光碟在卷
    可稽。依前揭勘驗結果，執勤員警於行駛在異議人前方之自
    小貨車通過員警站立處後，仍繼續以急促之鳴笛聲示意後方
    之自小客車即異議人之車輛停車受檢，衡情異議人應無不知
    執勤員警對其攔停之情事，異議人上開所辯，不足採信。是
    本件車輛駕駛人確有闖紅燈及拒絕停車接受稽查而逃逸之違
    規行為，堪可認定。
  (三)綜上所述，異議人駕駛車牌號碼8076-JD號自用一般小客車
    ，於上開時、地行經有燈光號誌管制之交岔路口時，確有闖
    紅燈及拒絕停車接受稽查而逃逸之違規行為，既如前述，則
    原處分機關依道路交通管理處罰條例第53條第1項、第60條
    第1項、第63條第1項第3款、第1款（原處分漏載第3款、第1
    款）及違反道路交通管理事件統一裁罰基準表之規定，分別
    對異議人處以罰鍰2,700元、3,000元，合計5,700元，及各
    記違規點數3點、1點，合計4點之處分，於法核無違誤。本
    件異議為無理由，應予駁回。
五、據上論斷，應依道路交通管理處罰條例第87條第2項、道路
    交通案件處理辦法第19條，裁定如主文。
中    華    民    國    99    年    7     月    30    日
                      交通法庭  法  官  張家瑛
以上正本證明與原本無異。
如不服本裁定，應於收受送達後5日內向本院提出抗告狀。（應
附繕本）
                                書記官  李淑惠
中    華    民    國    99    年    8     月    2     日

司法院資訊處製作；財團法人民間司法改革基金會備份。
